【裁判字號】    98,台上,6299
【裁判日期】    981029
【裁判案由】    偽造文書等罪
【裁判全文】
最高法院刑事判決            九十八年度台上字第六二九九號
上  訴  人  甲○○
上列上訴人因偽造文書等罪案件，不服台灣高等法院中華民國九
十八年六月二十五日第二審判決（九十八年度上訴字第九六四號
，起訴案號：台灣板橋地方法院檢察署九十六年度偵字第一六０
六二、一九七七八、二八五三二、二九六五九號，九十七年度偵
字第一九六四號），提起上訴，本院判決如下：
    主  文
上訴駁回。
    理  由
一、行使偽造私文書部分
按刑事訴訟法第三百七十七條規定，上訴於第三審法院，非以判
決違背法令為理由，不得為之。是提起第三審上訴，應以原判決
違背法令為理由，係屬法定要件。如果上訴理由書狀並未依據卷
內訴訟資料，具體指摘原判決不適用何種法則或如何適用不當，
或所指摘原判決違法情事，顯與法律規定得為第三審上訴理由之
違法情形，不相適合時，均應認其上訴為違背法律上之程式，予
以駁回。本件原判決認定上訴人甲○○有其事實欄所載犯行，因
予撤銷第一審判決關於上訴人詐欺得利罪刑部分，改判論處上訴
人行使偽造私文書（累犯）罪刑，另維持第一審判決論處上訴人
行使偽造私文書（均累犯）共五罪刑，已詳敘所憑之證據及得心
證之理由。復說明行為人於同時地或密切接近之時地實行數行為
，侵害同一法益，各行為之獨立性極為薄弱，依一般社會健全觀
念，在時間差距上，難以強行分開，在刑法評價上，以視為數個
舉動之接續施行，合為包括之一行為予以評價，較為合理者，始
屬包括一罪之接續犯。上訴人係分別於民國九十五年三月二十一
日、十一月二十三日、十一月二十五日、十二月七日及九十六年
二月二十七日依序偽造「曾全益」名義之行動電話申請書、房屋
租賃訂金收據、購物收據、房屋租賃契約書、租車合約書，又於
九十六年七月二日偽造「呂學樺」名義之租賃契約書，並分別行
使之，六次犯行先後有別，地點互異，且行使偽造私文書之目的
及對象均不同，各行為之獨立性極強，核係各個獨立之犯罪，並
非接續犯，應予分論併罰。就此以觀，原判決於法並無不合。上
訴意旨徒謂上訴人上開六次犯行屬接續犯云云，顯不足據以辨認
原判決已具備違背法令之形式要件。再依原判決所認定之事實，
其中一次上訴人係冒充「曾全益」在房屋租賃契約書偽造簽名，
借以承租台北縣蘆洲市○○路三三六巷七十弄十二號鐵皮屋，此
情業據上訴人於審判中坦承，並有該契約書在卷可憑，是該鐵皮
屋內有無採集到上訴人之DNA ，顯於此部分判決結果不生影響，
依刑事訴訟法第三百八十條規定，原判決縱未就此加以說明，亦
不得據為上訴第三審之理由。上訴意旨執以指摘原判決違背法令
，自非適法。此部分上訴違背法律上之程式，應予駁回。
二、收受贓物部分
按刑事訴訟法第三百七十六條所列各罪之案件，經第二審判決者
，不得上訴於第三審法院。上訴人經原判決維持第一審判決論處
共同收受贓物共二罪刑部分，核屬刑事訴訟法第三百七十六條第
一款之案件。依前開說明，既經第二審判決，自不得上訴於第三
審法院，上訴人併予提起上訴，顯為法所不許，亦應駁回。
據上論結，應依刑事訴訟法第三百九十五條前段，判決如主文。
中    華    民    國  九十八  年    十    月  二十九  日
                      最高法院刑事第十庭
                          審判長法官  花  滿  堂
                                法官  陳  東  誥
                                法官  林  錦  芳
                                法官  洪  昌  宏
                                法官  陳  世  淙
      本件正本證明與原本無異
                                      書  記  官
中    華    民    國  九十八  年   十一   月    二    日
                                                      V


司法院資訊處製作；財團法人民間司法改革基金會備份。
